【裁判字號】    89,上訴,175
【裁判日期】    890321
【裁判案由】    搶奪等
【裁判全文】
臺灣高等法院臺中分院刑事判決          民國八十九年度上訴字第一七五號
    上  訴  人
    即  被  告  甲○○
右上訴人因搶奪等案件，不服台灣苗栗地方法院中華民國八十八年十一月十六日第一
審判決（民國八十八年度訴字第三二三號，起訴案號：台灣苗栗地方法院檢察署民國
八十八年度偵字第四一○一號），提起上訴，本院判決如左：
    主      文
上訴駁回。
    事      實
甲○○意圖為自己不法之所有，基於概括之犯意，先於民國（下同）八十八年六月八
日二十一時許，在苗栗縣竹南鎮○○里○○鄰○○路二一一五巷旁即林月琴所經營而
由其胞弟乙○○所看顧之專業檳榔攤內，乘乙○○不注意之際，搶奪該檳榔攤內之檳
榔及七星牌香煙各一包等。後於同年月三十日二十一時許，復以同一手法在上址，搶
奪該檳榔攤內之峰牌香煙及檳榔各一包等。又另行起意，意圖為自己不法之所有，於
同年七月三日十五時許，在上址以兇惡之臉孔對乙○○恫嚇稱：「如不借錢給我，就
要叫人打您，並不讓您作生意」等語，假借錢之名行恐嚇取財之實，致使乙○○心生
畏佈後，交付新台幣（下同）二百元予甲○○。嗣甲○○另於同年七月十日某時，因
不滿乙○○將上開檳榔攤之攤門關閉不讓其進入，竟另行基於恐嚇之犯意，對乙○○
恐嚇稱：「要叫人把您幹掉」等語，使乙○○心生畏懼，致生危害於乙○○之生命安
全，嗣經乙○○於同年七月二十二日向警方報案始循線查悉上情。案經乙○○訴由苗
栗縣警察局竹南分局報請臺灣苗栗地方法院檢察署檢察官偵查起訴。
    理      由
一、訊據上訴人即被告（以下簡稱為被告）甲○○雖矢口否認有上開搶奪等犯行，辯
    稱：渠拿取上開檳榔等財物係經告訴人乙○○同意的，第一次係賒欠的，第二次
    係拿錢向告訴人買的。另第三次之上開二百元係渠向告訴人借的，並非恐嚇取得
    。又渠亦未以上開言語恐嚇告訴人。至渠於警訊時因承辦警員對渠踢，感脅渠
    ，渠始承認犯罪云云。惟查右開犯罪事實業據被告於警訊時自白不諱（見偵查卷
    第三頁至第四頁），核與告訴人指訴之情節相符。次查被告於警訊時並未遭受刑
    求，警訊筆錄係依據被告之陳述而記載，亦據承辦警員丙○○到庭結證在卷（見
    本院卷第三十頁），是被告之警訊筆錄應可採信。足證被告上開所辦顯係事後圖
    卸之詞，不足採信，是罪證明確，其犯行堪以認定。
二、核被告所為係犯刑法第三百二十五條第一項之搶奪罪、第三百四十六條第一項之
    恐嚇取財罪及第三百零五條之恐嚇危害安全罪。被告前後二次搶奪犯行，時間緊
    接，方法相同，觸犯構成要件相同之罪名，顯係基於概括犯意反覆為之，為連續
    犯，應依法論以一罪，並加重其刑。又被告所犯上開三罪間，犯意各別，罪名互
    異，行為互殊，應予分論併罰。原審適用刑法第三百二十五條第一項、第三百四
    十六條第一項、第三百零五條、第五十六條、第五十一條第五款，罰金罰鍰提高
    標準條例第一條前段，並審酌被告犯罪之動機、目的、手段、搶奪及恐嚇取財所
    得之財物數額等一切情狀，分別量處搶奪部分有期徒刑八月，恐嚇取財部分有期
    徒刑七月，恐嚇危害安全部分有期徒刑三月，並定其應執行刑為有期徒刑一年四
    月，另說明被告對告訴人連續搶奪及又對同一告訴人為恐嚇取財，恐嚇危害安全
    等情，非無再犯之虞，認不宜宣告緩刑，故不為緩刑之宣告，認事用法，核無違
    誤，量刑亦妥適。被告上訴意旨仍執前詞，否認犯罪，非有理由，應予駁回。
三、據上論斷，應依刑事訴訟法第三百六十八條，判決如主文。
本案經檢察官丁○○到庭執行職務。
中      華      民      國    八十九     年      三       月   二十一   日
                                  臺灣高等法院臺中分院刑事第八庭
                                        審判長法  官  羅  得  村
                                              法  官  林  輝  煌
                                              法  官  劉  榮  服
右正本證明與原本無異。
除搶奪部分得上訴外，餘不得上訴。
如不服本判決應於收受送達後十日內向本院提出上訴書狀，其未述上訴之理由者並
得於提起上訴後十日內向本院補提理由書（均須按他造當事人之人數附繕本）。
                                              書記官  林  玉  惠
中      華      民      國    八十九     年      三       月   二十三   日
附錄論罪科刑法條：
刑法第三百廿五條第一項：
意圖為自己或第三人不法之所有，而搶奪他人之動產者，處六月以上五年以下有期徒
刑。
刑法第三百四十六條第一項：
意圖為自己或第三人不法之所有，以恐嚇使人將本人或第三人之物交付者，處六月以
上五年以下有期徒刑，得併科一千元以下罰金。
刑法第三百零五條：
以加害生命、身體、自由、名譽、財產之事，恐嚇他人致生危害於安全者，處二年以
下有期徒刑、拘役或三百元以下罰金。
                                                                        Ｆ


司法院資訊處製作；財團法人民間司法改革基金會備份。
